en: Home & Garden > Decor > Bird & Wildlife House Accessories: Bird House Mounting Brackets; House Poles; Perches; Predator Guards; Roosting Pockets
fr: Maison et jardin > Décorations > Accessoires pour nichoirs: Supports de fixation pour nichoirs; Poteaux de maison; Perchoirs; Anti-prédateurs; Poches perchoirs
lt-LT: Namai ir sodas > Dekoras > Inkilų paukščiams ir laukiniams gyvūnams priedai: Inkilo tvirtinimo laikikliai; Namų stulpai; Laktos; Apsaugos nuo plėšrūnų; Tupėjimo vietos
th: บ้านและสวน > ของประดับตกแต่ง > อุปกรณ์บ้านนกและสัตว์ป่า: โครงยึดบ้านนก; เสาบ้าน; คอนยึดเกาะ; ที่ป้องกันนักล่า; กระท่อมพักนก
hu: Otthon és kert > Dekoráció > Madár- és vadház-kiegészítők: Madárház-rögzítőkonzolok; Házoszlopok; Ülőrudak; Ragadozóőrök; Fészkelőzsebek
hr-HR: Dom i vrt > Dekoracije > Dodaci za kućice za ptice i divlje životinje: Nosači za montažu kućice za ptice; Stupovi za kućice; Prečke; Zaštita od predatora; Skrovišta za gniježđenje
sk-SK: Dom a záhrada > Dekorácie > Príslušenstvo k búdkam pre vtáky a zvieratá: Montážne konzoly pre vtáčiu búdku; Domčeky na stĺpoch; Bidlá; Ochrana kŕmidiel pred predátormi; Pletené vtáčie hniezda
pt-PT: Casa e jardim > Decoração > Acessórios de casas para pássaros e vida selvagem: Suportes de montagem para casinhas de pássaros; Poleiros de casa; Poleiros; Proteções contra predadores; Ninhos de pássaros
tr: Ev ve Bahçe > Dekor > Kuş Evi Aksesuarları: Kuş Yuvası Montaj Braketleri; Kuş Yuvası Direkleri; Tünekler; Yırtıcı Korumaları; Tüneme Cepleri
ro-RO: Casă și grădină > Decorațiuni > Accesorii pentru căsuțe pentru păsări și animale sălbatice: Suporturi de montare pentru căsuțe de păsări; Stâlpi pentru căsuțe; Stinghii; Protecții împotriva animalelor de pradă; Cuiburi pentru păsări
pt-BR: Casa e jardim > Decoração > Acessórios para casa de pássaros: Suportes de montagem para casas de pássaros; Postes para casas; Poleiros; Proteções contra predadores; Casas de pássaro de palha
nl: Huis en tuin > Decoratie > Accessoires voor vogelhuisjes: Bevestigingsbeugels voor vogelhuisjes; Huispalen; Zitstokken; Roofdierbeschermers; Nestzakken
nb: Hjem og hage > Dekor > Tilbehør til fugle- og dyrehus: Monteringsbraketter for fuglehus; Husstenger; Abborer; Rovdyrbeskyttelse; Sovelommer
zh-CN: 家居与园艺 > 装饰 > 鸟屋/野生动物房屋配件: 鸟屋安装支架; 屋杆; 休息架; 掠食防护罩; 休息袋
vi: Nhà và vườn > Trang trí > Phụ kiện lồng chim và chuồng dành cho động vật hoang dã: Giá Treo Nhà Chim; Cột Nhà; Sào chim đậu; Ổ tránh thú săn mồi; Tổ chim treo cây
pl: Dom i ogród > Ozdoby > Akcesoria do domków dla ptaków: Uchwyty montażowe do budek lęgowych; Słupki do budek lęgowych; Grzędy; Osłony przed drapieżnikami; Domek dla ptaków
zh-TW: 居家和庭園 > 裝飾用品 > 鳥屋配件: 鳥屋安裝支架; 房屋桿; 棲木; 掠食者防護罩; 棲息袋
it: Casa e giardino > Arredo > Accessori casette per uccelli e piccoli animali: Staffe di montaggio per casetta per uccelli; Pali della casa; Trespoli; Protezioni predatori; Appoggi
sv: Hem och trädgård > Dekor > Tillbehör till mathus: Monteringsfästen för fågelholkar; Husstolpar; Sittpinnar; Rovdjursskydd; Sovfickor
bg-BG: Дом и градина > Декорация > Аксесоари за къщи за птици и диви животни: Скоби за монтаж на къщичка за птици; Стълбове за къщички; Кацалки; Защити срещу хищници; Сламени къщи за птици
ja: ホーム・ガーデン > インテリア・エクステリア > 巣箱関連用品: バードハウス取り付けブラケット; ハウスポール; 止まり木; プレデター ガード; ねぐらポケット
sl-SI: Dom in vrt > Dekoracija > Dodatki za hišice za ptice in divje živali: Nosilci za montažo ptičje hišice; Drogovi za hišice; Gredi; Varovala pred plenilci; Gnezdilnice
cs: Dům a zahrada > Bytové doplňky a dekorace > Příslušenství ke krmítkům na zahradu: Montážní konzole pro ptačí budku; Sloupy pro dům; Bidýlka; Ochrany proti dravcům; Závěsná krmítka
ko: 가정/원예 용품 > 실내 장식 > 새집/야생동물집 부대용품: 새집 장착 브래킷; 설치용 폴; 횃대; 포식자 방지장치; 포켓형 횃대
de: Heim & Garten > Dekoration > Vogelhaus-Zubehör: Vogelhaus-Montagehalterungen; Stangen für Häuser; Sitzstangen; Raubtiertierabwehr; Nisttaschen
fi: Koti ja puutarha > Koristeet > Linnunpönttöjen ja eläinten pönttöjen tarvikkeet: Linnunpöntön kiinnitystelineet; Talojen pylväät; Orret; Petoeläinsuojat; Koripesät
el: Σπίτι & κήπος > Διακόσμηση > Αξεσουάρ για σπίτια πουλιών & άγριων ζώων: Βάσεις στήριξης για φωλιές πουλιών; Στύλοι στήριξης φωλιών; Κλαδιά (καθίσματα πουλιών); Προστατευτικά από αρπακτικά; Θήκες φωλιάσματος
es: Casa y jardín > Decoración > Accesorios de casas para pájaros: Soportes de montaje para casas de pájaros; Postes para casas de aves; Perchas; Protectores contra depredadores; Bolsillos de descanso
ru: Дом и сад > Декор > Аксессуары для домиков для птиц, диких животных и насекомых: Кронштейны для крепления скворечника; Столбы для установки дома; Жердочки; Защита от хищных животных; Гнезда
da: Hjem og have > Indretning > Tilbehør til fuglehuse: Monteringsbeslag til fuglehuse; Huspæle; Siddepinde; Beskyttelse mod rovdyr; Roosting-lommer